【裁判字號】    97,簡上,756
【裁判日期】    970916
【裁判案由】    商標法
【裁判全文】
臺灣板橋地方法院刑事判決             97年度簡上字第756號
上  訴  人
即  被  告  甲○○
上列上訴人因違反商標法案件，不服本院中華民國97年5 月30日
第一審簡易判決（97年度簡字第3675號，聲請簡易判決處刑案號
：97年度偵字第8121號），提起上訴，本院管轄第二審之合議庭
裁定依簡式審判程序審理，並判決如下：
    主      文
上訴駁回。
甲○○緩刑貳年，緩刑期間付保護管束。
    事實及理由
一、本案被告甲○○所犯係死刑、無期徒刑、最輕本刑為3 年以
    上有期徒刑或高等法院管轄第一審案件以外之罪，其於審判
    程序中就被訴事實為有罪之陳述，本院即依刑事訴訟法第45
    5 條之1 第3 項準用同法第364 條及同法第273 條之1 第1
    項之規定，經本院告知簡式審判程序之旨，並聽取檢察官及
    被告之意見後，裁定本案進行簡式審判程序，合先敘明。
二、本案經本院審理結果，認第一審判決以被告所為係犯商標法
    第82條之非法販賣侵害商標權之商品罪，依刑事訴訟法第44
    9 條第1 項前段、第3 項、第450 條第1 項、第454 條第2
    項，商標法第82條、第83條，刑法第11條前段、第41條第1
    項前段之規定，並審酌被告販賣仿冒商品之行為，使民眾對
    商品價值判斷形成混淆，進而侵害商標專用權人潛在市場利
    益之危害程度，雖然販入數量不多，然考其犯罪後否認之態
    度等一切情狀，量處拘役50日，並諭知易科罰金之折算標準
    ，且扣案之仿冒商標商品手提包1 件，係被告犯商標法第82
    條之罪所販賣之商品，不問屬於其所有與否，應依商標法第
    83條之規定，宣告沒收，其認事用法及量刑均屬妥適，應予
    維持，並引用第一審簡易判決書記載之事實、理由及證據（
    詳如附件），另補充犯罪事實：甲○○係於「民國96年11月
    間某日」，在某拍賣網站，購得本案仿冒商標商品手提包1
    件（原審判決書僅敘明係於不詳時間所購得）。
三、被告上訴意旨略以：伊已知錯，並坦承犯行，請求從輕量刑
    等語。惟按關於刑之量定，係實體法上賦予法院得為自由裁
    量之事項，倘其未有逾越法律所規定之範圍，或濫用其權限
    ，即不得任意指摘為違法，被告雖就原審法院適法範圍裁量
    權之行使為爭執，惟原審量定刑期，已審酌被告各種犯罪情
    狀，並無失出，且被告於原審判決前，於警詢、偵查中均係
    否認犯行，是原審自無從審酌被告事後坦承犯行之情狀，是
    被告稱原審量刑過重，請求從輕量刑云云，為無理由，應予
    駁回。
三、末查被告前未曾因故意犯罪受有期徒刑以上刑之宣告，有臺
    灣高等法院被告前案紀錄表佐卷可考，其因一時失慮致罹刑
    典，然已坦承犯行，知所悔悟，經此偵審教訓，當知所警惕
    ，而無再犯之虞，本院認所宣告之刑以暫不執行為適當，併
    依刑法第74條第1 項第1 款之規定，宣告緩刑2 年，用啟自
    新。又被告所為販賣仿冒商標商品之行為已危害商標專用權
    人之利益，並對社會經濟有所損害，為確實使被告有正確之
    法律觀念並提供必要之協助及督促，認有加以追蹤觀護之必
    要，併依刑法第93條第1 項之規定，宣告緩刑期間付保護管
    束，俾由地方法院檢察署之觀護人予以適當之督促，並發揮
    附條件緩刑制度之立意，以觀後效。
據上論斷，應依刑事訴訟法第455 條之1 第1 項、第3 項、第36
4 條、第273 條之1 第1 項、第368 條、第373 條，刑法第74條
第1 項第1 款、第93條第1 項，判決如主文。
本案經檢察官郭季青到庭執行職務。
中    華    民    國    97    年    9     月    16    日
                  刑事第十七庭  審判長法  官  許必奇
                                      法  官  陳明偉
                                      法  官  鄧雅心
以上正本證明與原本無異。
本判決不得上訴。
                                      書記官  王小芬
中    華    民    國    97    年    9     月    16    日
附件：


司法院資訊處製作；財團法人民間司法改革基金會備份。
